【裁判字號】    99,訴,80
【裁判日期】    990426
【裁判案由】    妨害公務等
【裁判全文】
臺灣花蓮地方法院刑事判決                99年度訴字第80號
公  訴  人  臺灣花蓮地方法院檢察署檢察官
被      告  乙○○
上列被告因妨害公務等案件，經檢察官提起公訴（99年度偵字第
511 號），被告於準備程序就被訴事實為有罪之陳述，經合議庭
裁定改行簡式審判程序，並判決如下：
    主  文
乙○○犯不能安全駕駛動力交通工具罪，處有期徒刑參月，如易
科罰金，以新臺幣壹仟元折算壹日；又犯損壞公務員職務上掌管
之物品罪，處有期徒刑陸月，如易科罰金，以新臺幣壹仟元折算
壹日。應執行有期徒刑捌月，如易科罰金，以新臺幣壹仟元折算
壹日。
    事  實
一、乙○○應知酒後不能安全駕駛動力交通工具，竟仍於民國99
    年1月5日17、18時許，在花蓮縣吉安鄉附近之友人住處飲酒
    後，於同日22時45分許，駕駛車牌號碼8415—FM號自小客車
    搭載李昂庭、官鈺行經花蓮縣吉安鄉○○村○○路○ 段18
    號前，見花蓮縣警察局吉安分局在該處設有警方攔檢點，乙
    ○○因懼怕遭警攔檢酒測，竟基於衝撞警備車及妨害公務之
    犯意，突然加足馬力衝撞員警設立之攔檢點，撞毀由員警甲
    ○○職務上保管之車牌號碼4419—KJ 號警備車1部，以此強
    暴之方法妨害花蓮縣警察局吉安分局員警執行職務及毀損員
    警甲○○職務上保管使用之警備車，惟乙○○當場遭警逮捕
    ，警方將乙○○、李昂庭、官鈺緊急送往財團法人佛教慈
    濟綜合醫院急救（乙○○另涉過失傷害部分未具告訴）。嗣
    警前往醫院實施駕駛人酒精濃度測試，由醫院抽血檢驗乙○
    ○血液每百毫升含酒精濃度381 毫克，經換算呼氣酒精濃度
    達每公升1.9 毫克，顯已達不能安全駕駛動力交通工具之程
    度。
二、案經花蓮縣警察局吉安分局報告臺灣花蓮地方法院檢察署檢
    察官偵查起訴。
    理  由
一、按刑事訴訟法第273條之1 第1項規定，除被告所犯為死刑、
    無期徒刑、最輕本刑為3 年以上有期徒刑之罪、或高等法院
    管轄第一審案件者外，於審判期日前之程序進行中，被告先
    就被訴事實為有罪之陳述時，審判長得告知被告簡式審判程
    序之旨，並聽取當事人、代理人、辯護人及輔佐人之意見後
    ，裁定進行簡式審判程序。經查，本件被告乙○○被訴妨害
    公務等案件，為前開不得進行簡式審判程序以外之案件，且
    被告於本院行準備程序時就被訴事實為有罪之陳述，經本院
    告知被告簡式審判程序之旨，並聽取被告之意見後，爰依前
    開刑事訴訟法第273條之1 第1項之規定，當庭裁定改依簡式
    審判程序審判之，核先敘明。
二、上開事實，業據被告乙○○於警詢及本院審理時坦承不諱，
    核與證人李昂庭、甲○○於警詢之證述相符，並有刑法第18
    5條之3案件觀察紀錄表、佛教慈濟綜合醫院花蓮總院檢驗醫
    學科藥物濃度檢驗報告單各1 份、道路交通事故現場（草）
    圖、調查報告表（一）（二）、現場照片18張、統貫汽車有
    限公司出具之車損估價單1 份、花蓮縣警察局吉安分局執行
    局頒「取締酒駕」、「防制危險駕車」暨「分局擴大臨檢」
    等專案勤務規劃表、現場警力部署位置示意圖數份、花蓮縣
    警察局吉安分局交通事故處理小組偵查案件報告書1 份及行
    政院衛生署花蓮醫院99年3月18日花醫管字第 0990001933號
    函1 紙在卷可參，足認被告任意性自白與事實相符，本件事
    證明確，被告犯行堪以認定，應依法論科。
三、核被告所為，係犯刑法第185 條之不能安全駕駛動力交通工
    具罪、刑法第135 條第1項妨害公務執行罪及刑法第138條損
    壞公務員職務上掌管之物品罪。被告以一衝撞警備車之行為
    觸犯刑法第135條第1項及同法第138 條之罪，為一行為而觸
    犯數罪名，係想像競合犯，應從一重刑法第138 條損壞公務
    員職務上掌管之物品罪處斷。又被告所為刑法第185 條之不
    能安全駕駛動力交通工具罪與刑法第138 條損壞公務員職務
    上掌管之物品罪，犯意各別，行為互殊，應予分論併罰。爰
    審酌被告於97年間曾因酒後駕車經本院97年度花交簡字第41
    5號判決判處拘役40日確定，並於97年11月18 日易科罰金執
    行完畢（不構成累犯），有臺灣高等法院被告前案紀錄表 1
    份在卷可稽，顯見被告已有酒後駕駛之前科紀錄，素行非佳
    ，而本次竟仍不思悔改，於服用酒類已達不能安全駕駛之情
    形下，貿然駕駛車輛上路，危及道路交通安全，缺乏尊重其
    他用路人生命、財產安全之觀念，且經警攔查竟加速衝撞逃
    逸，查獲後測得其呼氣酒精濃度更高達每公升達1.9 毫克，
    惟兼衡其犯後就上開犯罪事實均已於警詢及本院審理時坦承
    犯行，且被告於99年3月22日亦與花蓮縣警察局達成和解，
    並已賠償花蓮縣警察局新臺幣10萬元一節，有和解書影本在
    卷可按，已見被告之悔意，另參酌被告至衛生署花蓮醫院精
    神科就診之生活狀況，有該院診斷證明書數紙在卷可查，與
    其家庭經濟生活非佳、智識程度及所生之危害等一切情狀，
    分別量處如主文所示之刑，並定其應執行之刑。至檢察官雖
    具體求刑應執行有期徒刑2 年，不得緩刑，惟本院認以量處
    如主文所示之刑為適當，檢察官之求刑，核屬過重，附此敘
    明。
據上論斷，應依刑事訴訟法第299條第1項前段、第273 條之1第1
項，刑法第135條、第138條、第185條之3、第55條前段、第51條
第5款、第41條第1項前段，刑法施行法第1條之1，判決如主文。
本案經檢察官黃蘭雅到庭執行職務
中    華    民    國    99    年    4     月    26    日
                  刑事第四庭    法  官  魏俊明
以上正本證明與原本無異。
如不服本判決應於收受送達後10日內向本院提出上訴書狀，並應
敘述具體理由。其未敘述上訴理由者，應於上訴期間屆滿後20日
內向本院補提理由書(均須按他造當事人之人數附繕本)「切勿逕
送上級法院」。
中    華    民    國    99    年    4     月    26    日
                                  書記官
附錄本案所犯法條全文
中華民國刑法第135條
對於公務員依法執行職務時，施強暴脅迫者，處3 年以下有期徒
刑、拘役或3百元以下罰金。
意圖使公務員執行一定之職務或妨害其依法執行一定之職務或使
公務員辭職，而施強暴脅迫者，亦同。
犯前二項之罪，因而致公務員於死者，處無期徒刑或7 年以上有
期徒刑；致重傷者，處3年以上、10年以下有期徒刑。
中華民國刑法第138條
毀棄、損壞或隱匿公務員職務上掌管或委託第三人掌管之文書、
圖畫、物品，或致令不堪用者，處5年以下有期徒刑。
中華民國刑法第185條之3
服用毒品、麻醉藥品、酒類或其他相類之物，不能安全駕駛動力
交通工具而駕駛者，處一年以下有期徒刑、拘役或科或併科十五
萬元以下罰金。

司法院資訊處製作；財團法人民間司法改革基金會備份。
